【裁判字號】    89,訴,404
【裁判日期】    891226
【裁判案由】    損害賠償
【裁判全文】
臺灣苗栗地方法院民事判決  八十九年度訴字第四○四號
    原      告  乙○○
    被      告  甲○○
    訴訟代理人  李世才律師
右當事人間請求損害賠償事件，本院判決如左：
    主    文
原告之訴及假執行之聲請均駁回。
訴訟費用由原告負擔。
    事    實
甲、原告方面：
一、聲明：
（一）被告應給付原告新台幣（下同）六十九萬三千六百七十七元，及自起訴狀繕本
      送達之日起至清償日止，按年息百分之五計算之利息。
（二）願供擔保請准宣告假執行。
二、陳述：
（一）緣原告於民國八十七年八月五日上午七時許，在苗栗縣苑裡鎮南房里七鄰八四
      之一號住處失竊如附表所示之寵物用品，而被告於同年十月間在苗栗縣苑裡鎮
      夜市向不詳姓名年籍之男子以七萬元收購前開原告失竊之物品，並於八十九年
      五月間在夜市公開兜售上開贓物，嗣經原告報警於其苗栗縣苑裡鎮舊社里四鄰
      舊社四一號住處當場查獲，後由台灣苗栗地方法院檢察署檢察官以其涉有贓物
      罪嫌提起公訴。
（二）原告所有前開失竊物品扣除經警方查獲發還部分，另遭被告無權處分部分之項
      目、數量、單價均如附表所示，合計總價值為六十九萬三千六百七十七元，爰
      依侵權行為法則，請求被告賠償上開金額及法定遲延利息。
三、證據：提出估價單及送貨單影本共十六紙。
乙、被告方面：
一、聲明：
（一）駁回原告之訴。
（二）如受不利判決，願供擔保請准免為假執行。
二、陳述：
（一）被告遭警查獲之寵物用品，係其於巡山場途中，在台中縣外埔鄉○○地區○路
      上所拾獲，並非向他人買受而來，業據證人林素敏、陳慶水於鈞院刑事庭審理
      中證述明確，原告主張被告涉嫌故買系爭失竊贓物乙節，並經鈞院刑事庭以八
      十九年度易字第五八三號判決無罪在案。
（二）被告以賣菜營生，且未飼養狗類寵物，對系爭失竊物品之價值並不熟悉，亦未
      曾於拾獲後將之出賣獲利或贈予他人，所拾獲之全部物品均已交由承辦員警發
      還原告，原告空言主張尚有其餘失竊部分請求被告賠償，應屬無據。
三、證據：提出本院八十九年度易字第五八三號、八十九年度附民字第五六號判決書
    影本各一份。
丙、本院依職權調閱本院八十九年度易字第五八三號刑事卷宗。
    理    由
一、原告主張：其於八十七年八月五日上午七時許，在苗栗縣苑裡鎮南房里七鄰八四
    之一號住處失竊如附表所示之寵物用品，而被告於同年十月間在苗栗縣苑裡鎮夜
    市向不詳姓名年籍之男子以七萬元收購前開原告失竊之物品，並於八十九年五月
    間在夜市公開兜售，嗣經原告報警於其苗栗縣苑裡鎮舊社里四鄰舊社四一號住處
    當場查獲，原告所有前開失竊物品扣除經警方查獲發還部分，另遭被告無權處分
    部分之項目、數量、單價均如附表所示，合計總價值為六十九萬三千六百七十七
    元，為此依侵權行為法則請求被告賠償上開金額及法定遲延利息等語。被告則以
    ：其遭警查獲之寵物用品，係於巡山場途中，在台中縣外埔鄉○○地區○路上所
    拾獲，並非向他人買受而來，原告主張被告涉嫌故買系爭失竊贓物乙節，業經本
    院刑事庭以八十九年度易字第五八三號判決無罪在案。又被告以賣菜營生，且未
    飼養狗類寵物，對系爭失竊物品之價值並不熟悉，亦未曾於拾獲後將之出賣獲利
    或贈予他人，所拾獲之全部物品均已交由承辦員警發還原告，原告空言主張尚有
    其餘失竊部分請求被告賠償應屬無據等語，資為抗辯。
二、按因故意或過失，不法侵害他人之權利者，負損害賠償責任，民法第一百八十四
    條第一項前段定有明文。又當事人主張有利於己之事實者，就其事實有舉證之責
    任，民事訴訟法第二百七十七條亦有明文。是侵權行為損害賠償責任之成立，既
    以被害人損害之發生及加害人有故意過失為要件，倘主張對造應負侵權行為損害
    賠償責任者，即應就其自身損害之發生及對造之故意過失負舉證責任。
三、原告雖主張被告向他人買受原告所失竊之前開寵物用品等贓物，並已將部分物品
    無權處分云云，惟查：前揭為警查獲之寵物用品係於二、三年前即已放置在台中
    縣外埔鄉水尾地區○○路上之事實，業經證人林素敏、陳慶水二人於本院刑事庭
    前開案件審理中證述明確，足認被告所辯上開寵物用品係其於巡山途中拾獲，並
    非向他人買受而來等情為真實，而本院刑事庭且據此為被告有利之認定並就其所
    涉贓物罪嫌判決無罪，亦據本院依職權調閱前開案件卷宗核明無誤。又原告聲稱
    上開為警查獲發還之寵物用品較其所失竊數量短少，總價值達六十九萬三千六百
    七十七元云云，然已為被告所否認，而原告復未就此一損害金額所據以計算之失
    竊當時原有物品項目、數量、單價等節分別舉證以實其說，尚難認其此部分之主
    張為真實。綜上所述，原告既未就其所主張被告故買贓物、失竊物品短少數量之
    損害金額、該部分損害係因被告無權處分所致等事實加以舉證，應認其舉證責任
    尚有未盡，其遽行提起本訴，請求被告賠償前開金額及法定遲延利息，尚屬無據
    ，不應准許。
四、據上論結，本件原告之訴為無理由，依民事訴訟法第七十八條，判決如主文。
中      華      民      國    八十九    年      十二    月    二十六    日
                                  臺灣苗栗地方法院民事庭
~B法      官  邱光吾
右為正本係照原本作成。
如對本判決上訴，須於判決送達後廿日內向本院提出上訴狀。
~B法院書記官  劉秋雯
中      華      民      國    八十九    年    十二      月    二十六    日


司法院資訊處製作；財團法人民間司法改革基金會備份。
